# 母子公司之间借款利息问题

提问人：lisa2492967 时间：2016-01-10 10:55:08
请教各位： 子公司向母公司借款，同时约定了借款利息，母公司将对子公司的利息做了利息收入，子公司将该部分利息通过利息资本化进入在建工程，假设借款金额为 100 万，利息为 20 万，账务处理如下： 1 、母公司借子公司时： 　　借：其他应收款 100贷：银行存款 100 2、母公司计息时： 　　借：应收利息 20 　　贷：财务费用-利息收入 20 3、子公司账务处理：接到母公司款项时： 　　借：银行存款 100 　　贷：其他应付款 100 4、子公司计息时： 　　借：在建工程 20 　　贷：其他应付款 20 母公司合并会计报表抵消时，我做的是 借：其他应付款 120 贷：其他应收款 100 应收利息 20 但除此之外，母公司还将这 20 万利息计入了财务费用-利息收入，子公司将这部分计入在建工程，这一块还需要再进行抵消吗？ 盼复，谢谢~

回答人：chenyiwei
这属于内部交易未实现损益，除了你所列的内部往来余额抵销分录以外，还应抵销内部利息收入和在建工程成本中的对应资本化部分。

提问人：hsj20082857 时间：2016-01-13 09:25:20
追问陈版：这个例子母公司向子公司借款是否应比照委托贷款的处理方式认定该行为是让渡资产使用权，将利息收入作为其他业务收入？

回答人：chenyiwei
可以这样理解（在资金借出一方的个别报表层面）。

提问人：yinshuying 时间：2017-04-02 12:06:59
陈版您好，母公司单体利息收入当期计算缴纳所得税，合并层面抵消利息收入和在建工程，是否应该在合并层面确认对应的递延所得税资产，待在建工程转固后按计提折旧的期间转回？

回答人：chenyiwei
如果预计该子公司后续有足够应纳税所得额，则可以确认递延所得税资产。

提问人：nenhui 时间：2017-04-02 14:16:46
如这个钱先由母公司借入，其中一半为专门借款，是否调减利息支出，调增在建工程。因为从集团来说，这个钱的利息应资本化。
非专门借款部分利息不调整。

回答人：chenyiwei
请参考《瑞华研究 2010 ～ 2016 汇编》之“问题1-1-40（关联方借款的利息支出资本化问题）”、“问题1-1-41（集团统贷统还的借款费用资本化问题）”、“问题1-1-42（合并报表和个别报表对利息资本化的处理问题）”。